---
title: "R Mark Enaho"
output:
  html_document:
    df_print: paged
---


```{r}
library(dplyr)
library(readxl)
library(normtest)
library(stargazer)
library(ggplot2)
```
## Llamando a la nueva data
```{r}
data1<-read.csv(file ="E:/Github/Learning-Before-Estadistica/Enaho/Data_Enaho/export/data.csv", header=T )

```

# Dando niveles a las variables
```{r P207}
P207 <- c("Hombre","Mujer")
#Forma 1
for (a in (1:2)){
  data1$P207[data1$P207==a]=P207[a]
}

data1$P207<- factor(data1$P207,levels =P207)
modelP207<- model.matrix(data1$P524A1~data1$P207+data1$P513T)


```
```{r P300A}


P300A <- c("Quechua","Aimara","Otra lengua nativa","Castellano",
          "Portugués","Otra lengua extranjera","No escucha/no habla","Lengua de señas peruanas","Ashaninka","Awajún","Shipibo","Shawi","Matsigenka","Achuar")

#Forma 1
for (a in (1:15)){
  data1$P300A[data1$P300A==a]=P300A[a]
}
data1$P300A<- factor(data1$P300A,levels =P300A)
modelP300A<- model.matrix(data1$P524A1~data1$P207+data1$P300A)

```
```{r P301A}
P301A <- c("Sin nivel","Educación inicial","Primaria incompleta","Primaria completa",
          "Secundaria incompleta","Secundaria completa","Superior no universitaria Incompleta","Superior no universitaria completa","Superior universitaria completa","Maestria/Doctorado","Básica especial")

#Forma 1
for (a in (1:12)){
  data1$P301A[data1$P301A==a]=P301A[a]
}

#Limpieza de Educacion Basica
data1$P301A[data1$P301A=="Básica especial"]=NA
data1 <- na.omit(data1)
#Niveles
data1$P301A<- factor(data1$P301A,levels =P301A)
modelP301A<- model.matrix(data1$P524A1~data1$P301A+data1$P207)


```


```{r P401 forma categorica}
#Cambiamos todos los 2 por el numero 0.
data1$P401H1[data1$P401H1==2]=0
data1$P401H2[data1$P401H2==2]=0
data1$P401H3[data1$P401H3==2]=0
data1$P401H4[data1$P401H4==2]=0
data1$P401H5[data1$P401H5==2]=0
data1$P401H6[data1$P401H6==2]=0
#Creamos una columna con el total de los que tienen limitaciones

data1$P401HT <- data1$P401H1+data1$P401H2+data1$P401H3+data1$P401H4+data1$P401H5+data1$P401H6

data1$P401HT <- data1$P401HT+1

#Categorizamos

P401HT <- c("Sano","Una_limitacion","Dos_limitacion","Tres_limitacion","Cuatro_limitacion")

#Forma 1
for (a in (1:5)){
  data1$P401HT[data1$P401HT==a]=P401HT [a]
}

data1$P401HT <- factor(data1$P401HT ,levels =P401HT )
  
```
```{r}
data1$DOMINIO <- as.numeric(data1$DOMINIO)

Dominios1 <- c("CostaNorte", "CostaCentro", "CostaSur","SierraNorte","SierraCentro","SierraSur","Selva", "LimaMetropolitana")

Dominios <- c("CN", "CC", "CS","SN","SC","SS","SE", "LM")
#Cambiamos numeros
for (a in (1:8)){
  data1$DOMINIO[data1$DOMINIO==a]=Dominios[a]
}

data1$DOMINIO<- factor(data1$DOMINIO,levels =Dominios)
```
# Primeros graficos
```{r}
data1$P524A1=as.numeric(data1$P524A1)
ggplot(data1, aes(x=DOMINIO, y=P524A1, color=P301A)) + 
  geom_point() + theme_light()
mod1 <- lm(P524A1 ~ DOMINIO ,data=data1)
stargazer(mod1)

```

```{r}
mod <- lm(P524A1 ~ P301A
          , data=data1)

mod2 <- lm(P524A1~ P207, data=data1)
stargazer(mod2)

stargazer(mod)
jb.norm.test(mod$residuals)

ggplot(data1, aes(x=P207, y=P524A1, color=P301A)) + 
  geom_point() + theme_light()

```

```{r}
hist(data1$P524A1)

```
```{r}
mod <- lm(P524A1 ~ P301A + P207+ P401H1+ P401H2 + P401H3 + P401H4 + P401H5 + P401H6
          , data=data1)
summary(mod)

ggplot(data1, aes(x=P401HT, y=P524A1)) + 
  geom_point() + theme_light()

tablasalud <- table(data1$P401HT)
tablasalud_ <- prop.table(tablasalud)
barplot(tablasalud, xlab='Estrato socioeconómico',
        ylab='Frecuencia relativa', las=1)
plot(data1$P401HT,data1$P524A1)

log_sal <- log(data1$P524A1)
mod <- lm(log(log_sal) ~ data1$P401HT)
stargazer(mod)
```
## Division por dominio

Dominio Geográfico 
1. Costa Norte
2. Costa Centro
3. Costa Sur
4. Sierra Norte
5. Sierra Centro
6. Sierra Sur
7. Selva
8. Lima Metropolitana




```{r Creacion de subdominios}
dataCostaNorte <- filter(data1, DOMINIO=="CN")
dataCostaCentro <- filter(data1, DOMINIO=="CC")
dataCostaSur <- filter(data1, DOMINIO=="CS")
dataSierraNorte <- filter(data1, DOMINIO=="SN")
dataSierraCentro <- filter(data1, DOMINIO=="SC")
dataSierraSur <- filter(data1, DOMINIO=="SS")
dataSelva <- filter(data1, DOMINIO=="SE")
dataLimaMetropolitana <- filter(data1, DOMINIO=="LM")

```
```{r}
model_CN<-lm(P524A1 ~ P301A + P207+ P513T, data=dataCostaNorte)
model_CC<-lm(P524A1 ~ P301A + P207+ P513T, data=dataCostaCentro)
model_CS<-lm(P524A1 ~ P301A + P207+ P513T, data=dataCostaSur)
model_SN<-lm(P524A1 ~ P301A + P207+ P513T, data=dataSierraNorte)
model_SC<-lm(P524A1 ~ P301A + P207+ P513T, data=dataSierraCentro)
model_SS<-lm(P524A1 ~ P301A + P207+ P513T, data=dataSierraSur)
model_SE<-lm(P524A1 ~ P301A + P207+ P513T, data=dataSelva)
model_LM<-lm(P524A1 ~ P301A + P207+ P513T, data=dataLimaMetropolitana)

summary(model_SN)

beta_CN <- model_CN$coefficients[2:9]
beta_CC <- model_CC$coefficients[2:9]
beta_CS <- model_CS$coefficients[2:9]
beta_SN <- model_SN$coefficients[2:9]
beta_SC <- model_SC$coefficients[2:9]
beta_SS <- model_SS$coefficients[2:9]
beta_SE <- model_SE$coefficients[2:9]
beta_LM <- model_LM$coefficients[2:9]

unidos<-data.frame(beta_CN,
                   beta_CC,
                   beta_CS,
                   beta_SN,
                   beta_SC,
                   beta_SS,
                   beta_SE,
                   beta_LM)
rownames(unidos)<-c("PI","PC","SI","SC","SNUI","SNUC","SUC","MoD")
prop.table(unidos)
barplot(t(table(unidos)), col="cyan")

```

```{r Brecha de genero}
beta_CNM <- model_CN$coefficients["P207Mujer"] 
beta_CCM <- model_CC$coefficients["P207Mujer"] 
beta_CSM <- model_CS$coefficients["P207Mujer"] 
beta_SNM <- model_SN$coefficients["P207Mujer"] 
beta_SCM <- model_SC$coefficients["P207Mujer"]
beta_SSM <- model_SS$coefficients["P207Mujer"]
beta_SEM <- model_SE$coefficients["P207Mujer"]
beta_LMM <- model_LM$coefficients["P207Mujer"]
brecha <- rbind(beta_CNM,beta_CCM,beta_CSM,beta_SNM,beta_SCM,beta_SSM,beta_SEM,beta_LMM)
barplot(brecha)
colnames(brecha)
```

```{r}
modu <- lm(P524A1 ~ P301A + P207+ P513T
          , data=data1)
stargazer(modu)
```



for(i in 1:ncol(portfolios)){
  
  # linear regression 
  mod <- lm(portfolios[,i] ~ data$Mkt.RF)
  
  # summary
  mod.s <- summary(mod)
  
  # store residuals
  eps[,i] <- residuals(mod)
  
  # extract coefficients
  alpha <- mod.s$coefficients[1,'Estimate']
  beta  <- mod.s$coefficients[2,'Estimate']
  
  # extract standard errors of the estimates
  sd.alpha <- mod.s$coefficients[1,'Std. Error']
  sd.beta  <- mod.s$coefficients[2,'Std. Error']
  
  # compute the average excess return
  excess  <- mean(portfolios[,i])
  
  # store everything into the capm dataframe
  row  <- c(excess, alpha, sd.alpha, beta, sd.beta)
  capm <- rbind(capm, row)
  }
