---
title: "Capitulo 2: Estadistica Descriptiva Aplicaciones"
author: "Dereck Amesquita"
date: "6/4/2021"
output:
  pdf_document: default
  html_document: default
---
# Aplicaciones
## La funcion summary
Summary nos da los principales estadisticos descriptivos. Pero estos deben aplicarse a un vector numerico, es decir si lo aplicamos a un dataframe podremos estos todos los estadisticos.

```{r Ejemplo de summary}
cars=mtcars
cars=cars[,1:5] #Cortamos el dataframe
str(cars)
summary(cars)
subcars=subset(cars, cyl==4, c("disp","hp")) #Asi obtenemos determinadas columnas gracias a subset
summary(subcars)

```
## La funcion by
Con by podemos obtener el resultado de una poblacion aplicado a un subconjunto de datos
```{r Ejemplo de by}
by(cars, cars$cyl, FUN = summary)

```

## Diagramas de caja

El diagrama de caja divide los datos en cuartiles, la base de la caja nos da el primer cuartil el techo de la cada nos da el tercer cuartil, los bigotes son los maximos y los minimos.

```{r Ejemplo de boxplot}
boxplot(cars$disp, main="Boxplot de Cars Disp",
        col = "blue")
boxplot(cars$disp~cars$cyl, main="Boxplot de Cars Disp",
        col = "blue")
boxplot(disp~cyl, data=cars) #En este caso no usamos $ ya que la data la ponemos aparte.
```

Podemos que ver que los de 6 cilindros tienen mayor mediana de disp en comparacion con la de 4 cilindros.


La funcion stats nos devuelve los valores con los que se forman el boxplot

 
## Ejericio de eficacia de insectisida
Debemos analizar individualmente la eficacia de los insecticidas.
```{r}
insect=InsectSprays
str(insect)
by(insect$count, insect$spray, FUN=summary )
#obtenemos los estadisticos dividos por spry.

```
Tenemos la sospecha que existe un rango alto. Por lo cual procedemos a calcular la desviacion estandar.

```{r}
aggregate(count~spray, data=insect, FUN=sd)
#Agregamos count por tipo de spray < Esta es la forma de leer el codigo
```
Ahora podemos ver que los botes que tenian un maximo mas grande, tienen mayor desviacion.
En el caso de A esta disperso en 4.71 en promedio de su media.

```{r}
boxplot(count~spray, data=insect, col="lightgreen")
```
Ahora podemos ver que A B F matan a mas insector pero tienen mayor diferencia en su cuartil 1 y 3. En diferencia C D E tienen menor diferencia en sus cuartil, tecnicamente son mas faciles de predecir.

# Agrupamiento de datos
No agrupar los datos puede limitarnos al momento de querer graficarlos. Por ejemplo cuando hablamos de la edad de una persona, nos referimos a una edad entera, decimos 40 años, desde que cumple 40 hasta que cumple 41, no decirmos 40.1 o 40.5.

```{r}
pesos = c(55.2,54.0,55.2,53.7,60.2,53.2,54.6,55.1,51.2,53.2,54.8,52.3,56.9,57.0,55.0,
          53.5,50.9,55.1,53.6,61.2,59.5,50.3,52.7,60.0)
barplot(pesos) #Divide demasiado los datos
barplot(table(pesos))#Su frecuencia absoluta incluso es dificil de visualizar
```
Para dar solución a este problema es que podemos hacer una división por intervalos.
## Aplicacion de intervalos
```{r Agrupamiento}
data="https://raw.githubusercontent.com/dereckamesquita/Learning-Before-Estadistica/main/datasets/datacrab.txt"
datos=read.table(data, header=TRUE)
str(datos)
re=datos$width #Esto lo hacemos para no estar escribiendo datos$width

#Calculo del numero de clases
## Regla de la raiz cuadrada
n= length(re)
k1=ceiling(sqrt(n))
k1
## Regla de Stuges
k2=ceiling(1+log(n,2))
k2
## Regla de Scott
As=3.5*sd(re)*n^(-1/3) #Amplitud Teorica
k3=ceiling(diff(range(re))/As)
k3

## Regla de Freedman-Diaconis
Afd = 2*(quantile(re,0.75, names = FALSE)-quantile(re,0.25,names = FALSE))*n^(-1/3) 
k4 = ceiling(diff(range(re))/Afd)
k4
```
Podemos hacerlo mas fácil usando el paquete de R
```{r Agrupamiento con comandos de R}
a=nclass.Sturges(re)
b=nclass.scott(re)
c=nclass.FD(re)
promedio=(a+b+c)/3
ceiling(promedio) #No siempre podemos usar el promedio, en este caso usaremos a Scott
```

Continuaremos usando la regla de Scott
```{r Regla de Scott}
Am=diff(range(re))/b
Am
round(Am+0.01,1)#Le agregamos 0.01 porque tiene que redondear arriba

# Calculo del primer extremo
L1=min(re)-0.1*1/2 #La mitad de la presición
L1
## Calculo de los intervalos
L=L1+Am*(0:10)
L
Y=10+5*(0:10) #Este ejemplo es muy parecido
Y
# Calculo de la marca de clase
x1=(L[1]+L[2])/2
X=x1+Am*(0:9)
X
```

## La funcion cut
Cut nos permite agrupar datos y segmentarlos


```{r Aplicacion de cut}
petalos=iris$Petal.Length
cut(petalos, breaks = 20)
cut(petalos, breaks=nclass.scott(petalos), right = FALSE)
cut(petalos, breaks=c(1,2,3,4,5,6,7))
cut(petalos, breaks=c(1,2,3,4,5,6,7), labels = FALSE)
#Con labels nos demuestra a que intervarlo pertenece

```

## Tabla de frecuencias en intervalos
Las frecuencias relativas y absolutas incluso las acumuladas se agrupan dentro de una tabla.

```{r Creacion de tabla de frecuencias}
TablaFrecs = function(x,k,A,p){ 
  L = min(x)-p/2+A*(0:k)
  x_cut = cut(x, breaks = L, right=FALSE)
  intervals = levels(x_cut)
  mc = (L[1]+L[2])/2+A*(0:(k-1))
  Fr.abs = as.vector(table(x_cut)) 
  Fr.rel = round(Fr.abs/length(x),4) 
  Fr.cum.abs = cumsum(Fr.abs) 
  Fr.cum.rel = cumsum(Fr.rel)
  tabla = data.frame(intervals, mc, Fr.abs, Fr.cum.abs, Fr.rel, Fr.cum.rel)
  tabla
  }
TablaFrecs(petalos,6,1,0.1) 
TablaFrecs(petalos, k=6, A=1, p=0.1) #Es similar al anterior
 
```
```{r otra forma de agrupar los datos}
TablaFrecs.L = function(x,L,V){
  x_cut = cut(x, breaks=L, right=FALSE, include.lowest=V)
  intervals = levels(x_cut)
  mc = (L[1:(length(L)-1)]+L[2:length(L)])/2
  Fr.abs = as.vector(table(x_cut)) 
  Fr.rel = round(Fr.abs/length(x),4)
  Fr.cum.abs = cumsum(Fr.abs)
  Fr.cum.rel = cumsum(Fr.rel)
  tabla = data.frame(intervals, mc, Fr.abs, Fr.cum.abs, Fr.rel, Fr.cum.rel)
  tabla
  }
```

# Histogramas
## La funcion hist

```{r Funcion para hacer histogramas con Frecuencia Absoluta}
histAbs=function(x,L){
  h=hist(x, breaks=L, right=FALSE, freq= FALSE,
         xaxt="n",yaxt="n", col="lightgray",
         main="Histograma",
         xlab="Intervalos",
         ylab="Frecuencias")
  axis(1, at=L)
  text(h$mids,h$density/2, labels=h$counts, col="purple")
}

histAbs(petalos,10)

```
## Histogramas de frecuencia relativa
Hablamos de la densidad, la cual nos mostrara la campana de Gauss
```{r Calculo de Histograma con Frecuencias Relativas}
histRel = function(x,L) {
  h = hist(x, breaks=L, right=FALSE , plot=FALSE)
  t = round(1.1*max(max(density(x)[[2]]),h$density),2) 
  plot(h, freq = FALSE, col = "lightgray", 
       main = "Histograma de frec. relativas\ny curva de densidad estimada", 
       xaxt="n", ylim=c(0,t), xlab="Intervalos", ylab="Densidades")
  axis(1, at = L) 
  text(h$mids, h$density/2, labels = round(h$counts/length(x),2), col = "blue")
  lines(density(x), col = "purple", lwd = 2) 
  }
histRel(petalos,5)

```
```{r Calculo de Histograma con Frecuencias Acumuladas}
histRelCum = function(x,L){
  h = hist(x, breaks = L, right = FALSE , plot = FALSE)
  h$density = cumsum(h$counts)/length(x)
  plot(h, freq = FALSE, 
      main = "Histograma de frec. rel. acumuladas\n y curva de distribución estimada", 
      xaxt = "n", col = "lightgray", xlab = "Intervalos", 
      ylab = "Frec. relativas acumuladas") 
  axis(1, at = L)
  text(h$mids, h$density/2, labels = round(h$density ,2), col = "blue")
  dens.x = density(x)
  dens.x$y = cumsum(dens.x$y)*(dens.x$x[2]-dens.x$x[1]) 
  lines(dens.x,col = "purple",lwd = 2)
}
histRelCum(petalos,5)

```
### Frecuencias de forma simple en R

```{r Frecuencia Relativa simple}
set.seed(1)
edades = c(sample(0:99,80,replace = TRUE),rep(35,10),rep(22,5),rep(17,3),50,50)
extremos = c(0,20,40,60,80,100)
par(mfrow=c(1, 2))
histRel(edades, extremos)
rug(edades)
histRel(edades, extremos)
rug(jitter(edades))
par(mfrow=c(1,1))
set.seed(NULL)
```
```{r Frecuencia Relativa Acumulada simple}
set.seed(1)
edades = c(sample(0:99,80,replace = TRUE),rep(35,10),rep(22,5),rep(17,3),50,50)
extremos = c(0,20,40,60,80,100)
par(mfrow=c(1, 2))
histRelCum(edades, extremos)
rug(edades)
histRelCum(edades, extremos)
rug(jitter(edades))
par(mfrow=c(1,1))
set.seed(NULL)
```
COMPLETAR 15 Histogramas de distribucion








